【裁判字號】    98,易,1150
【裁判日期】    980610
【裁判案由】    竊盜
【裁判全文】
臺灣臺北地方法院刑事判決              98年度易字第1150號
公  訴  人  臺灣臺北地方法院檢察署檢察官
被      告  甲○○
                   （另案於臺灣臺北監獄執行中）
上列被告因竊盜案件，經檢察官提起公訴（98年度偵字第5118號
），因被告就被訴事實為有罪之陳述，經本院裁定改進行簡式審
判程序，本院判決如下：
    主  文
甲○○共同攜帶兇器，毀越安全設備竊盜，累犯，處有期徒刑壹
年。
    犯罪事實
一、甲○○前因竊盜案件，經臺灣高等法院於民國94年8月11日
    以94年度上易字第1038號判決判處有期徒刑1年8月，復因偽
    造文書案件，經本院於94年7月18日以94年度簡上字第96號
    判決有期徒刑5月確定，上開二案件，嗣經本院於96年7月26
    日以96年度聲減字第861號裁定減刑及定應執行有期徒刑1年
    10月確定，甫於96年8月9日因縮短刑期假釋出監，於96年12
    月22日假釋期滿，未經撤銷假釋，其未執行之刑，以已執行
    論，而執行完畢，詎猶不知悔改，竟與綽號「阿忠」之真實
    姓名年籍不詳之成年男子（以下簡稱「阿忠」），共同意圖
    為自己不法之所有，於97年1月10日下午3時20分許，前往臺
    北巿信義區○○街209號1樓乙○○住處，先由甲○○按鈴確
    認屋內無人後，並由「阿忠」自屋後防火巷攀爬開啟窗戶，
    踰越窗戶侵入該址後方廚房後，再持客觀上可視為兇器之不
    詳工具，破壞廚房與雜物間之間鐵窗鎖具後，並打開廚房門
    扇讓甲○○進入，而共同竊取白金手環2只、黃金手環4只、
    黃金項鍊4條、小孩金手環及金項鍊各1只等財物（侵入住宅
    部分未據告訴），甲○○並因而分得款項新臺幣5、6千元，
    嗣經乙○○於同日下午17時40分許返回上開住處，察覺鐵窗
    遭破壞，報警查獲後，始悉上情。
二、案經乙○○訴由臺北巿政府警察局信義分局報告臺灣臺北地
    方法院檢察署檢察官偵查起訴。
    理  由
一、本件被告所犯非死刑、無期徒刑、最輕本刑為3年以上有期
    徒刑之罪，或高等法院管轄第一審之案件，被告於本院準備
    程序中，就被訴事實為有罪之陳述，經告以簡式審判程序之
    旨，並聽取檢察官、被告之意見後，本院裁定進行簡式審判
    程序，是本件之證據調查，依刑事訴訟法第273條之2規定，
    不受同法第159條第1項、第161條之2、第161條之3、第163
    條之1及第164條至第170條規定之限制，合先敘明。
二、上揭事實業據被告甲○○於偵查中及本院審理時（見偵查卷
    第67頁、本院卷第51頁反面）均坦承不諱，經核與證人乙○
    ○警詢中指訴之情節相符（見偵查卷第33至35頁），並有告
    訴人乙○○上開住處現場勘驗紀錄影本1份、照片20張（見
    偵查卷第38至52頁），又於該址房屋廚房門扇所採得之煙蒂
    1根，經送鑑定結果，確與被告甲○○之DNA-STR型別相符，
    足認被告確有進入該址廚房之事實，亦有內政部警政署刑事
    警察局鑑驗書影本1份等件在卷足憑（見偵查卷第14頁），
    足徵被告之自白與事實相符，足堪採信，本件事證明確，被
    告竊盜犯行，堪以認定，應依法論科。
三、按刑法第321條第1項第3款之攜帶兇器竊盜罪，係以行為人
    攜帶兇器竊盜為其加重條件，此所謂兇器，其種類並無限制
    ，凡客觀上足對人之生命、身體、安全構成威脅，具有危險
    性之兇器均屬之，且祇須行竊時攜帶此種具有危險性之兇器
    為已足，並不以攜帶之初有行兇之意圖為必要，亦即行為人
    攜帶兇器有行兇之可能，客觀上具有危險性，即為已足，至
    其主觀上有無持以行兇或反抗之意思，尚非所問，有最高法
    院62年度台上字第2489號判例、70年度台上字第1613判例、
    79年度台上第5253號判例、最高法院74年度第三次刑事庭會
    議決議意旨可資參照。查被告與阿忠於上揭時、地行竊時所
    攜帶之工具，固均未扣案，惟該等工具既均能毀壞堅固鐵窗
    門鎖，其質地必均屬堅硬，客觀上均顯足以對於他人之生命
    、身體構成威脅而具有危險性，自屬刑法所謂兇器甚明。復
    按，刑法第321條第1項第2款之「門扇」專指門戶、窗扇而
    言，應指分隔住宅或建築物內外之間之大門而言；而所謂「
    其他安全設備」，指門扇牆垣以外，依通常觀念足認防盜之
    一切設備而言，如電網、門鎖、窗戶等，有最高法院55年台
    上字第547號判例意旨、司法院73年廳刑一字第603號函、最
    高法院78年度台上字第4418號判決意旨，可資參照。又毀壞
    門鎖行竊，雖應論以刑法第321條第1項第2款之毀壞安全設
    備竊盜罪，但此處所謂門鎖，係指附加於門上之鎖而言，至
    於鑲在門上之鎖，該鎖既已構成門之一部，自屬「門扇」而
    非「安全設備」，則毀壞構成門之一部之鎖，為毀壞門扇之
    加重竊盜罪，亦有最高法院74年度台上字第243號判決意旨
    可供依循。被告與共犯「阿忠」先以踰越本屬其他安全設備
    之窗戶進入上址廚房後，復以不詳工具破壞廚房與雜物間之
    間鐵窗鎖具，應屬於屋內防盜之用之其他安全設備。是核被
    告所為，係犯刑法第321條第1項第3款、第2款之攜帶兇器，
    毀越安全設備加重竊盜罪。又被告與阿忠之間有犯意聯絡，
    行為分擔，應論以共同正犯。末查，被告前因竊盜案件，經
    臺灣高等法院於94年8月11日以94年度上易字第1038號判決
    判處有期徒刑1年8月，復因偽造文書案件，經本院於94年7
    月18日以94年度簡上字第96號判決有期徒刑5月確定，上開
    二案件，嗣經本院於96年7月26日以96年度聲減字第861號裁
    定減刑及定應執行有期徒刑1年10月確定，甫於96年8月9日
    因縮短刑期假釋出監，於96年12月22日假釋期滿未經撤銷假
    釋，其未執行之刑，以已執行論，而執行完畢，有臺灣高等
    法院被告前案紀錄表在卷可稽，其受前開徒刑之執行完畢後
    ，5年以內故意再犯本件有期徒刑以上之罪，屬累犯，應依
    刑法第47條第1項之規定，加重其刑。爰審酌被告素行不佳
    、前科累累，正值青壯之年，卻不思依靠己力謀生，反欲不
    勞而獲，與他人共同攜帶兇器、毀壞門扇竊取他人財物，對
    民眾生命及財產安全產生危害，兼衡犯罪之動機、目的、竊
    得財物價值非微，然犯後尚知坦承犯行，態度尚可等一切情
    狀，量處如主文所示之刑。又上開不詳之兇器，雖係共同正
    犯阿忠所有供其與被告共同為本件加重竊盜犯罪所用之物，
    業據被告供承在卷，惟因未據扣案，為免執行困難，爰不為
    沒收之諭知，附此敘明。
四、公訴意旨另以：被告於97年1月10日下午3時20分許，前往臺
    北市○○區○○街209號1樓乙○○住處，利用無人之際，由
    阿忠自屋後防火巷以攀爬開啟窗戶後，再以客觀上可視為兇
    器之不詳器具，破壞廚房與雜物間之鐵窗鎖具後，侵入乙○
    ○住處竊取財物，再開門讓甲○○侵入宅內搬運上開物品後
    逃逸，因認被告除犯刑法第321條第1項第2款、第3款之加重
    竊盜罪外，尚犯同法第306條第1項之無故侵入住宅罪嫌等語
    。惟按刑法第30 6條之罪，須告訴乃論，同法第308條第1項
    定有明文，告訴人之提出告訴乃該罪之訴追條件，告訴乃論
    之罪未經告訴者，依刑事訴訟法第303條第3款規定，應諭知
    不受理之判決。本件告訴人乙○○（業於98年3月9日死亡）
    於97年5月20日警詢時就警方之詢問，係答稱「（問：你是
    否要對甲○○提出告訴？）要提出竊盜告訴。」等語（見偵
    查卷第34頁），顯僅對於竊盜罪部分提出告訴，而未及於無
    故侵入住宅罪部分，被害人乙○○於偵查中亦未到庭就侵入
    住宅之被害事實有無提出告訴之意表示意見，自難認本件無
    故侵入住宅部分業經告訴人提出告訴，該部分訴追條件尚有
    欠缺，依上開法條及說明，本應為公訴不受理之諭知；惟依
    起訴事實，此部分與被告竊取被害人乙○○財物之加重竊盜
    罪之間，有刑法第55條想像競合犯之裁判上一罪關係，爰不
    另為不受理之諭知。
據上論斷，應依刑事訴訟法第284條之1、第273條之1第1項、第2
99條第1項前段，刑法第28條、第321條第1項第2款、第3款、第4
7條第1項，判決如主文。
本案經檢察官杜慧玲到庭執行職務。
中    華    民    國    98    年    6     月    10    日
                  刑事第十庭  法  官    呂煜仁
上正本證明與原本無異。
如不服本判決應於收受送達後10日內向本院提出上訴書狀，並應
敘述具體理由；其未敘述上訴理由者，應於上訴期間屆滿後20日
內向本院補提理由書（均須按他造當事人之人數附繕本）「切勿
逕送上級法院」。告訴人或被害人如對於本判決不服者，應具備
理由請求檢察官上訴，其上訴期間之計算係以檢察官收受判決正
本之日期為準。
                              書記官    曹尚卿
中    華    民    國    98    年    6     月    10    日
附錄本案論罪科刑法條：
中華民國刑法第321條
（加重竊盜罪）
犯竊盜罪而有左列情形之一者，處 6 月以上、 5 年以下有期徒
刑：
一、於夜間侵入住宅或有人居住之建築物、船艦或隱匿其內而犯
    之者。
二、毀越門扇、牆垣或其他安全設備而犯之者。
三、攜帶兇器而犯之者。
四、結夥三人以上而犯之者。
五、乘火災、水災或其他災害之際而犯之者。
六、在車站或埠頭而犯之者。


司法院資訊處製作；財團法人民間司法改革基金會備份。
